【裁判字號】    89,易,2340
【裁判日期】    890706
【裁判案由】    違反就業服務法
【裁判全文】
臺灣高雄地方法院刑事判決                        八十九年度易字第二三四號
    公  訴  人  臺灣高雄地方法院檢察署檢察官
    被      告  甲○○
    被      告  乙○○
右列被告等因違反就業服務法案件，經檢察官聲請以簡易判決處刑（八十九年度偵字
第五一三一號），因本院高雄簡易庭認不宜逕以簡易判決處刑移由通常程序審理，本
院判決如左：
      主  文
乙○○違反雇主不得未經許可留用他人所申請聘僱之外國人之規定，其聘僱人數為一
人，處拘役伍拾日，如易科罰金，以銀元參佰元即新臺幣玖佰元折算壹日。
甲○○無罪。
      事  實
一、乙○○係甲○○之姐姐，乙○○明知甲○○於八十八年六月十五日依法申請僱用
    之印尼籍女子ＡＴＬＩＫ  ＲＩＮＡＷＡＴＩ，係來台從事照顧甲○○行動不便
    之哥哥之監護工作，如未經另行申請許可，不得留用該名印尼籍女子工作，竟仍
    於八十八年十二月間某日，甲○○未經許可指使該名印尼女子至高雄市○○○路
    一八四號其所經營管理之福家小吃店工作時，未經許可而予以留用，而從事為其
    送東西、洗碗、收碗等工作。嗣於八十九年一月二十六日十九時許為警據報至該
    小吃店當場查獲。
二、案經高雄市政府警察局前鎮分局移送臺灣高雄地方法院檢察署檢察官偵查起訴。
    理  由
甲、被告乙○○部分：
一、訊據被告乙○○矢口否認犯行，辯稱：並未留用該名印尼籍女子ＡＴＬＩＫ  Ｒ
    ＩＮＡＷＡＴＩ；福家小吃店係同案被告甲○○所經營而非其所經營，當時只是
    回家幫忙云云。經查，被告確有上揭犯行，業據該名印尼籍女子ＡＴＬＩＫ  Ｒ
    ＩＮＡＷＡＴＩ於警訊中指述在卷；且其指述核與查獲本件之警員陳紹良結證稱
    ：我之前就知道被告他們有這種情形，再加上當時「外事組」通知我本案，我就
    到現場觀察，先待了十多分鐘，先觀察本案外勞，看到他確實有幫乙○○送東西
    、洗碗、收碗這些工作，我才拍照片後進去表明身分，查獲本案等語相符。再佐
以被告及同案被告甲○○於警訊中亦均坦承犯行不諱，且其二人於警訊之供述亦
    相符等情。被告所辯，顯係事後卸責之詞，不足採信，其犯行，事證明確，足以
    認定。
二、查被告為雇主，竟未經許可而留用他人所申請聘僱之外國人一人，其行為，係違
    反就業服務法第五十三條第三款之規定，應依同法第五十八條第一項前段論處。
    茲審酌被告犯後猶否認犯行，態度不佳，違法留用外籍勞工，妨害本國勞工之就
    業機會，留用之人數只有一人及留用之期間並不長，犯行尚非重，及其犯罪之動
    機、目的等一切情狀，爰量處如主文所示之刑，並諭知如易科罰金之折算標準。
乙、被告甲○○部分：
一、公訴意旨略以：被告甲○○於八十八年六月十五日依法申請僱用印尼籍女子ＡＴ
    ＬＩＫ  ＲＩＮＡＷＡＴＩ來台從事監護工作，照顧行動不便之哥哥，八十八年
    十二月間被告甲○○未經許可指使該名印尼女子為其姊即同案被告乙○○，在高
    雄市○○○路經營之福家小吃店工作，乙○○亦未經許可予以留用，嗣於八十九
    年一月二十六日二十時三十分為警查獲。因認被告違反就業服務法第五十三條第
    四款之規定，而涉有同法第五十八條第一項之罪嫌。
二、按僱主如指派其所申請僱用之外國人從事申請許可以外之工作，而違反就業服務
    法第五十三條第四款之規定，依同法第六十二條之規定，只構成應科以行政罰之
    行為，而不構成同法第五十八條第一項之犯罪，該法定有明文。經查，被告係未
    經許可指使該名印尼女子至其所開設，而交由其姊即同案被告乙○○掌管經營之
    上開小吃店工作，業據被告及同案被告乙○○供明在卷，且本院又查無其他積極
    證據，足認被告有公訴人所指之同法第五十八條第一項之犯行，則依上述法條之
    規定及說明，自應諭知被告無罪之判決。
據上論斷，應依刑事訴訟法第二百九十九條第一項前段、第三百零一條第一項，就業
服務法第五十八條第一項前段，刑法第十一條前段、第四十一條，罰金罰鍰提高標準
條例第二條，判決如主文。
中      華      民      國    八十九    年      七      月      六      日
                                  臺灣高雄地方法院刑事一庭
                                      法  官  郭文通
右正本證明與原本無異。
如不服本判決，應於判決送達後十日內，向本院提出上訴狀。
                                      書記官  黃國忠
中      華      民      國    八十九    年      七  月      六      日
附錄本案判決論罪科刑法條：
就業服務法第五十三條：
雇主不得有左列行為：
一、聘僱或留用未經許可或許可失效之外國人。
二、以本人名義聘僱外國人為他人工作。
三、未經許可聘僱或留用他人所申請聘僱之外國人。
四、指派所聘僱之外國人從事申請許可之外之工作。
就業服務法第五十八條第一項前段：
違反第五十三條第一款、第二款或第三款規定，其聘僱或留用人數為一人者，處六月
以下有期徒刑、拘役或科或併科新臺幣九萬元以下罰金；其聘僱或留用人數為二人以
上者，處三年以下有期徒刑、拘役或科或併科新臺幣三十萬元以下罰金。


司法院資訊處製作；財團法人民間司法改革基金會備份。
